【裁判字號】    99,附民,334
【裁判日期】    991116
【裁判案由】    業務過失致死
【裁判全文】
臺灣高雄地方法院刑事附帶民事訴訟判決
原      告  戊○○○
原      告  丁○○
原      告  丙○○
原      告  乙○○
上列四人之  周村來律師
訴訟代理人  周元培律師
被      告  建佑醫院  設高雄縣林園鄉○○○路360號
法定代理人  甲○○    住同上
被      告  己○○    住高雄縣林園鄉○○○路360號
                      居高雄市三民區○○○路548 巷6 號8
                      樓之2
上列被告等因業務過失致死案件（本院99年度醫訴字第5 號），
經原告提起附帶民事訴訟，請求損害賠償，本院判決如下：
    主  文
原告之訴及假執行之聲請均駁回。
    事  實
一、原告主張：被告己○○受僱於被告「健佑醫院」擔任外科部
    醫師，係從事醫療業務之人。被害人黃伴於民國98年1 月21
    日晚間9 時40分許，因腹部疼痛，由兒子丙○○陪同前往被
    告建佑醫院就診，經健佑醫院對被害人黃伴進行腹部超音波
    及電腦斷層掃描後，發現黃伴有中空器官破裂、胃穿孔致前
    腹腔有血塊之情形，故有必要對黃伴之前腹腔開刀以便清除
    血塊並止血，隨即由己○○於翌日即1 月22日凌晨0 時許，
    對黃伴進行腹部探查術（即開腹手術之統稱），手術中發現
    黃伴有從後腹腔滲血到前腹腔之情形，且打開前後腹腔中間
    之隔膜仍無法確認出血點究竟在後腹腔何處，己○○於清除
    黃伴腹部內血水約2,000cc 後，並將紗布填塞於黃伴腹部內
    用以加壓止血，上開手術約於1 月22日凌晨1 時50分許結束
    。詎己○○明知依據醫師法第12條之1 之規定，醫師診治病
    人時，應向病人或其家屬告知其病情、治療方針、處置及可
    能之不良反應，且明知其於上開手術中未能找到正確之出血
    點並加以止血，紗布填塞僅能暫時加壓止血，因出血點未止
    住隨時會再發生大量出血之情形，且健佑醫院僅為地區醫院
    ，並無血管攝影設備可以找出黃伴之正確出血點並進行栓塞
    治療止血，此時必須儘快將病患轉院至大型醫院接受血管攝
    影以期找出正確出血點後作後續治療，否則病患隨時有再度
    因腹部大量出血而發生死亡結果之可能，竟告知家屬雖然未
    能找出病患出血點，惟病患病情已獲控制，可先行辦理住院
    ，後續再行評估是否要轉院，因此延誤轉院時機。嗣遲至1
    月22日凌晨6 時50分，己○○巡房時發覺黃伴病情極不穩定
    ，於同日9 時49分許轉院至高雄榮總醫院急診室，由榮總醫
    院對黃伴再度進行腹部探查術，取出腹部內之紗布及清除腹
    部瘀血約2,000 至2,500cc ，惟黃伴已發生腹部腸沾粘，手
    術後呈現昏迷狀態並住進加護病房，於高雄榮總住院期間持
    續昏迷，延至2 月18日因病危自動辦理出院後死亡，死亡原
    因為左腎上腺動脈瘤破裂併後腹腔出血、急性腹腔腔室症候
    群，因呼吸衰竭而死亡。被害人黃伴之死亡係因被告己○○
    遲延轉院之過失行為所致。爰依侵權行為之法律關係，提起
    本件附帶民事訴訟等語，並聲明：（一）被告應連帶給付原
    告戊○○○283 萬594 元，連帶給付原告丙○○190 萬1435
    元，連帶給付原告丁○○、乙○○各150 萬元，及自起訴狀
    繕本送達之翌日起至清償日止，按年息百分之五計算之利息
    。（二）原告願供擔保，請求宣告假執行。
二、被告建佑醫院、己○○未為任何聲明或陳述，亦未提出任何
    書狀。
    理  由
一、按刑事訴訟諭知無罪，免訴或不受理之判決者，對於附帶民
    事訴訟部份應以判決駁回原告之訴，刑事訴訟法第503 條第
    1 項前段定有明文。
二、本件被告建佑醫院、己○○被訴業務過失致死一案，業經刑
    事判決諭知無罪在案，根據首揭說明，原告之訴，自應予以
    駁回，其假執行聲請，失所附麗，一併駁回。
據上論斷，應依刑事訴訟法第503 條第1 項前段，判決如主文。
中    華    民    國    99    年    11    月    16    日
                  刑事第七庭  審判長法  官  陳  箐
                                    法  官  洪培睿
                                    法  官  廖華君
以上正本證明與原本無異。
如不服本判決應於收受本判決後10日內向本院提出上訴書狀，並
應敘述具體理由，如未敘述上訴理由者，應於上訴期間屆滿後20
日內補提理由書狀於本院（均須按他造當事人之人數附繕本）「
切勿逕送上級法院」。
本判決非對於刑事訴訟之判決有上訴時不得上訴。
中    華    民    國    99    年    11    月    16    日
                                    書記官  許珈綺

司法院資訊處製作；財團法人民間司法改革基金會備份。
